臺灣臺北地方法院小額民事判決
111年度北小字第2596號
原      告  泰安產物保險股份有限公司

法定代理人  李松季  
訴訟代理人  李挺維  
被      告  柯遜傑  

上列當事人間請求侵權行為損害賠償事件，本院於民國一百一十
一年七月二十日言詞辯論終結，判決如下︰
    主    文
被告應給付原告新臺幣玖仟貳佰貳拾伍元，及自民國一百一十一
年五月十四日起至清償日止，按年息百分之五計算之利息。
原告其餘之訴駁回。
訴訟費用新臺幣壹仟元由被告負擔十分之七，餘由原告負擔。
本判決第一項得假執行。但被告如以新臺幣玖仟貳佰貳拾伍元為
原告預供擔保，得免為假執行。
    事    實
甲、原告方面：
一、聲明：被告應給付原告新臺幣（下同）一萬三千一百七十八
    元，及自起訴狀繕本送達翌日（即民國一百一十一年五月十
    四日）起至清償日止，按年息百分之五計算之利息。
二、陳述略稱：
  ㈠緣被告柯遜傑駕駛車號000-0000計程車，於一百一十一年一
    月十八日十三時五十六分許，行經臺北市○○區○○○路○段○○○
    號處時，因變換車道不當碰撞由原告所承保、被保險人即訴
    外人楊秉宗駕駛之車號000-0000號自用小客車（下稱系爭汽
    車），致系爭汽車受損，案經報請臺北市政府警察局萬華分
    局交通分隊處理在案。
　㈡系爭汽車經交予鴻源汽車股份有限公司估價修理，總支出修
    理費用即工資費用一萬三千一百七十八元，原告已悉數賠付
    予被保險人即訴外人楊秉宗，並依保險法第五十三條取得對
    被告之代位請求權，爰依侵權行為法律關係提起本件訴訟。
    對本件交通事故肇事資料沒有意見，本件願以一萬二千元和
    解。
三、證據：提出被保險人楊秉宗駕駛執照及行車執照影本各一件
    、道路交通事故當事人登記聯單影本一件、發票影本一件、
    估價單影本一件、估價維修工單影本一件及系爭汽車車損照
    片影本一件為證。
乙、被告方面：
一、聲明：原告之訴駁回。
二、陳述略稱：關於本件交通事故肇事資料，訴外人騎乘之普通
    重型機車倒下只有保險桿受損。本件願以五千元和解，之前
    調解庭原告就是要求一萬二千元，這樣沒辦法和解。
三、證據：無。
丙、本院依職權調閱本件交通事故肇事資料。
    理    由
一、原告主張之事實，已據其提出被保險人楊秉宗駕駛執照及行
    車執照影本各一件、道路交通事故當事人登記聯單影本一件
    、發票影本一件、估價單影本一件、估價維修工單影本一件
    及系爭汽車車損照片影本一件為證，復有本院依職權調閱之
    本件交通事故肇事資料所附道路交通事故初步分析研判表、
    道路交通事故現場圖、道路交通事故補充資料表、A3類道路
    交通事故調查紀錄表、道路交通事故當事人登記聯單、道路
    交通事故照片黏貼紀錄表在卷可稽，再參酌被告到庭除對系
    爭汽車修理費有爭執外，並不爭執發生碰撞乙節，原告主張
    之事實足堪信為真實。　　　
二、按因故意或過失，不法侵害他人之權利者，負損害賠償責任
    。汽車、機車或其他非依軌道行駛之動力車輛，在使用中加
    損害於他人者，駕駛人應賠償因此所生之損害。負損害賠償
    責任者，除法律另有規定或契約另有訂定外，應回復他方損
    害發生前之原狀。第一項情形，債權人得請求支付回復原狀
    所必要之費用，以代回復原狀。民法第一百八十四條第一項
    、第一百九十一條之二、第二百十三條第一項、第三項分別
    定有明文。次按損害之發生或擴大，被害人與有過失者，法
    院得減輕賠償金額或免除之，民法第二百十七條第一項定有
    明文。此項規定之目的，在謀求加害人與被害人間之公平，
    故在裁判上法院得以職權減輕或免除之（最高法院八十五年
    台上字第一七五六號裁判意旨參照）。末按當事人主張有利
    於己之事實者，就其事實有舉證之責任，又民事訴訟法第二
    百七十七條前段定有明文，又原告於起訴原因已有相當之證
    明，而被告於抗辯事實並無確實證明方法，僅以空言爭執者
    ，當然認定其抗辯事實之非真正，而應為被告不利益之裁判
    ，最高法院十八年上字第一六七九號裁判意旨參照。
三、經查：㈠原告既就系爭汽車給付修復費用即工資一萬三千一
    百七十八元，其自得主張代位求償，惟關於本件車禍之肇因
    研判顯示，被告所駕駛計程車向右變換車道時未注意其他車
    輛，而被保險人即訴外人楊秉宗所駕系爭汽車在劃有黃線路
    段停車，係與有過失（參見本院卷第二十九頁），故訴外人
    楊秉宗就本件事故之發生亦與有過失，原告行使代位求償權
    ，對此部分亦應承擔；㈡本院審酌系爭汽車駕駛人與被告之
    違規情節及過失之輕重等情，認被告之過失行為應就本件事
    故負擔十分之七之過失責任，依前揭民法第二百十七條第一
    項規定，按過失比例減輕被告賠償金額，原告得請求被告賠
    償九千二百二十五元，計算式：13,178×70％≒9,225（小數點
    下四捨五入）。
四、綜上所述，原告本於保險法第五十三條第一項及民法侵權行
    為法律關係，請求被告給付一萬三千一百七十八元，及自起
    訴狀繕本送達翌日（即一百一十一年五月十四日）起至清償
    日止，按年息百分之五計算之利息，其請求於主文第一項之
    範圍內為有理由，應予准許。超過主文第一項範圍之請求，
    則屬無據，應予駁回。
五、本件係小額程序所為被告一部敗訴之判決，依民事訴訟法第
    四百三十六條之二十規定，被告敗訴部分應依職權宣告假執
    行。並依同法第三百九十二條第二項規定，依職權宣告被告
    敗訴部分如供擔保，得免為假執行。
六、本件訴訟費用額，依後附計算書確定如主文所示金額。
七、本件事證已臻明確，兩造其餘攻擊防禦方法，於本判決結果
    不生影響，爰不一一論述，併此敘明。
八、據上論結，原告之訴為一部有理由，一部無理由，並依民事
    訴訟法第七十九條，判決如主文。
中　　華　　民　　國　　111 　年　　8 　　月　　11　　日
　　　　　　　　　　          臺北簡易庭   
　　　　　　　　　　          法      官  文衍正
以上正本係照原本作成。
如對本判決不服，須於判決送達後二十日內向本庭（臺北市○○○
路○段○○○○○巷○號）提出上訴狀。（須按他造當事人之人數附繕
本）。如委任律師提起上訴者，應一併繳納上訴審裁判費。
中　　華　　民　　國　　111 　年　　8 　　月　　11　　日
  　　　　　　　　　　　　　　書  記  官  高秋芬
訴訟費用計算書：
項        目             金  額（新臺幣）        備  註
第一審裁判費　　           1,000元
合　　　　計　　     　    1,000元 

附錄：
一、民事訴訟法第四百三十六條之二十四第二項：
    對於小額程序之第一審裁判上訴或抗告，非以其違背法令為
    理由，不得為之。
二、民事訴訟法第四百三十六條之二十五：
    上訴狀內應記載上訴理由，表明下列各款事項：
    (一)原判決所違背之法令及其具體內容。
    (二)依訴訟資料可認為原判決有違背法令之具體事實。